24/08/2022 15:32 Currículo Lattes





### **Daniela de Oliveira Santos**

Endereço para acessar este CV: http://lattes.cnpq.br/1310642940351234

## Resumo informado pelo autor

Possui graduação em Enfermagem pela Universidade Federal de Minas Gerais (2004). Tem experiência na área de Enfermagem e Ensino voltado especialmente para formação e atualização de profissionais de saúde. Experiência com ênfase em atendimento a pacientes crônicos-complexos, portadores de doenças raras, doenças autoimunes e inflamatórias.

(Texto informado pelo autor)

### Nome civil

Nome Daniela de Oliveira Santos

### Dados pessoais

Filiação Murilo Ferreira Santos e Maria da Conceição de Oliveira

Nascimento 01/03/1979 - Petrópolis/RJ - Brasil Carteira de 121326 COREN - MG - 24/04/2018

Identidade

CPF 045.991.586-07

Endereço residencial

Rua Corinto, 503/303 Serra - Belo Horizonte 30220310, MG - Brasil Telefone: 31 36466261 Celular 31 988618023

eletrônico E-mail para contato : danisantos2003@gmail.com

# Formação acadêmica/titulação

2022 Mestrado Profissional em Promoção da Saúde e Prevenção de Violência. Universidade Federal de Minas Gerais, UFMG, Belo Horizonte, Brasil Orientador: Fernando Machado Vilhena Dias

2006 - 2008

Especialização em Especialização em Saúde Coletiva. Universidade Federal de Minas Gerais, UFMG, Belo Horizonte, Brasil Título: Atenção à Saúde de Pacientes Crônicos: refletindo o papel da enfermagem em um ambulatório de

especialidades Orientador: Salete Maria de Fátima Silqueira

1999 - 2004

Graduação em Enfermagem. Universidade Federal de Minas Gerais, UFMG, Belo Horizonte, Brasil, Ano de obtenção: 2004 Orientador: Marília Resende da Silveira

# Formação complementar

2022 - 2022 Adverse Event and Product Complaint Reporting v10.0 - Portuguese Alexion Farmacêutica, ALEXION, Brasil

Programa de Atualização em Enfermagem: Saúde do Adulto. . (Carga horária: 190h). Associação Brasileira de Enfermagem, ABEN, Brasil 2020 - 2021

Treinamento sobre vigilância de produtos Roche. Roche Farmacêutica, ROCHE, Brasil 2021 - 2021

2021 - 2021 CURSO TEÓRICO DE ATUALIZAÇÃO DAS DIRETRIZES DE RESSUSCITAÇÃO CARDIOPULMONAR.

(Carga horária: 3h). Conselho Regional de Enfermagem de Minas Gerais, COREN-MG, Brasil

2021 - 2021 Curso de curta duração em Estudo Carga Global de Doença (GBD). Universidade Federal de Minas Gerais, UFMG, Belo Horizonte, Brasil

2019 - 2020 Curso de curta duração em Planejamento e Avaliação dos Serviços de Saúde Universidade Federal de Minas Gerais, UFMG, Belo Horizonte, Brasil

Curso de curta duração em Reprocessamento Seguro e Efetivo de Endoscópios Flexíveis Olympus. 2019 - 2019

Olympus Optical do Brasil Ltda, OLYMPUS, Brasil

Curso de curta duração em Cuidados em Saúde e o Processo de Envelhecimento. Universidade Federal de Minas Gerais, UFMG, Belo Horizonte, Brasil 2019 - 2019

Programa de Excelência Operacional - Lean Six Sigma Green Belt. . Unimed Belo Horizonte Cooperativa de Trabalho Médico, UNIMED/BH, Belo Horizonte, Brasil 2013 - 2014

Curso de curta duração em I Circuito de Palestras Infecção Hospitalar Instituto de Acreditação e Gestão em Saúde, IAG, Brasil 2011 - 2011

2007 - 2008

Programa de Atualização em Enfermagem: Saúde do Adulto. . (Carga horária: 180h). Associação Brasileira de Enfermagem , ABEn/NACIONAL, Brasília, Brasil

Programa de Atualização em Enfermagem: Saúde do Adulto. . (Carga horária: 180h). Associação Brasileira de Enfermagem , ABEn/NACIONAL, Brasília, Brasil 2006 - 2007

24/08/2022 15:32 Currículo Lattes

> Treinamento para Inserção, Utilização e Manutenção com PICC. . (Carga horária: 6h) Biomedical Eq. e Prod. Médicos-Cirúrgicos Ltda, BIOMEDICAL, Brasil 2007 - 2007

# Atuação profissional

1. Clínica IMEG - IMEG

#### Vínculo institucional

2015 - 2022 Vínculo: Celetista, Enquadramento funcional: Gerente de Enfermagem, Carga horária: 44, Regime

Vinculo: Celeusia , Enquadramento funcional: Gerente de Entermagem , Carga noraria: 44, Regime: Integral Outras informações: Atuação na supervisão da equipe de enfermagem; atendimento aos pacientes do Centro de Infusão: pacientes com doenças autoimunes e doenças raras. Elaboração de documentos para assistência, segurança do paciente e processos de qualificação do serviço, treinamentos.

2. Fundação de Desenvolvimento da Pesquisa - FUNDEP

#### Vínculo institucional

2006 - 2008

Vínculo: Celetista , Enquadramento funcional: Enfermeira , Carga horária: 30, Regime: Parcial Outras informaçõe

Atuação em ambulatório de especialidades médicas da UFMG. Atividades de supervisão de enfermagem; Atuação em almolatorio de especialidades inicultad su o rivido. Antuados de supervisad de eliminar assistência a pacientes ambulatoriais, em procedimentos de enfermagem, consultas e avaliação em emergências. Planejamento de serviço, integração em equipes multidisciplinares para atendimento a clientelas específicas como: crianças diabéticas, insuficientes renais, asmáticos, idosos, portadores de doenças inflamatórias, egressos de cirurgias complexas. Apoio ao estágio curricular de estudantes de graduação em enfermagem

3. Centro Universitário Newton Paiva - CNP

#### Vínculo institucional

2014 - 2016

Vínculo: Celetista , Enquadramento funcional: Professora auxiliar , Carga horária: 20, Regime: Parcial Outras informações:

Professora dos Cursos Técnico em Enfermagem e Cuidados de Idosos Professora do Curso de Psicologia Disciplina Primeiros Socorros Aulas teóricas e práticas em laboratório, sobre as disciplinas Alterações Anatômicas e Fisiológicas da Pessoa Idosa, Epidemiologia do Envelhecimento, Assistência em Saúde Mental, Assistência em Enfermagem Materno-Infantil e Primeiros Socorros.

4. Unimed Belo Horizonte Cooperativa de Trabalho Médico - UNIMED/BH

#### Vínculo institucional

2013 - 2014

Vínculo: Celetista , Enquadramento funcional: Analista de Promoção da Saúde Pleno , Carga horária: 44, Regime: Integral
Outras informações:

Outras informações: Atividades de coordenação de enfermagem, gestão de recursos humanos e de serviço ambulatorial de saúde. Características desse trabalho: liderança de equipe, gerenciamento de todas as atividades do serviço como: escalas de trabalho, planilhas de oferta de serviços, planejamento de eventos e ações de saúde, gestão da estrutura fisica/material, análise de resultado gerencial, e desenvolvimento de projetos de melhoria, relacionamento com clientes externos e internos.

2008 - 2012 Vínculo: Celetista, Enquadramento funcional: Analista de Saúde II, Carga horária: 44, Regime: Integral Outras informaçõe

Condenação de enfermagem, gestão de recursos humanos e de serviço ambulatorial de saúde. Características desse trabalho: liderança de equipe (45 pessoas), gerenciamento de todas as atividades do serviço como: escalas de trabalho, planilhas de oferta de serviços, atendimento ao cliente, desenvolvimento de pessoas, gestão da estrutura física/material, análise de dados, de resultado gerencial, elaboração e atualização de documentos relativos ao serviço, relacionamento com clientes externos e internos

5. PROMED Assistência Médica Ltda - PROMED

# Vinculo

institucional

Vínculo: Celetista . Enquadramento funcional: Coordenadora de Promoção à Saúde . Carga horária: 44. 2012 - 2013 Regime: Integral

Odulas informações. Elaboração, planejamento e implementação de ações coletivas nas empresas clientes. Gerenciamento de profissionais de saúde.

6. SANTA CASA DE MISERICORDIA DE BELO HORIZONTE - SCMBH

#### Vinculo institucional

Vínculo: Celetista , Enquadramento funcional: Enfermeira , Carga horária: 36, Regime: Parcial Outras informações:
Assistência a recém-nascidos em berçário de alto risco (cuidados intermediários) e CTI neonatal. Cobertura à unidade obstétrica e pediátrica do hospita

7. Prefeitura Municipal de São Domingos do Prata - PMSDP

# Vinculo

institucional

2004 - 2005 Vínculo: Celetista, Enquadramento funcional: Enfermeira, Carga horária: 40, Regime: Integral Outras informações:

Assistência de enfermagem a domicílio, consultas de enfermagem na unidade de saúde; atividades de rupos com pacientes; planejamento e implementação de atividades para promoção da saúde e campanhas. Gerenciamento do centro de saúde; cursos e reuniões com profissionais de saúde e áreas afins; gestão de recursos materiais; organização das atividades de funcionamento do serviço e escalas.

8. Profarma Specialty - Integra Medical - INTEGRA

24/08/2022 15:32 Currículo Lattes

> Vínculo institucional

2021 - Atual

Vínculo: Bolsista , Enquadramento funcional: Enfermeira - orientadora, Regime: Parcial

Treinamentos on-line para profissionais de enfermagem referente ao atendimento de pacientes portadores de doença rara em terapia de reposição enzimática

9. Universidade Federal de Minas Gerais - UFMG

Vínculo institucional

2021 - Atual

Projetos

Projetos de pesquisa

2021 - Atual Inquérito epidemiológico sobre as pessoas que possuem Mucopolissacaridose (MPS) em Minas Gerais

Descrição: O Laboratório de Investigação de Raros - LIRA é a linha de pesquisa utilizada neste trabalho cujo objetivo geral é "Avaliar os aspectos sócio demográficos, clínicos e assistenciais das pessoas que possuem MPS no estado de Minas Gerais." Essa avaliação, além da identificação e caracterização da pessoa ( e sua família) com mucopolissacaridose, inclui a rede de cuidados existente, enfocando na relação entre a atenção primária e os centros de especialidades. Situação: Em andamento Natureza: Projetos de pesquisa Alunos envolvidos: Graduação (3); Especialização (1); Integrantes: Daniela de Oliveira Santos; Fernando Machado Vilhena Dias (Responsável); Daniela de Oliveira Santos; Helian Nunes de Oliveira; Paula Eduarda Alves dos Santos; Raquel Lemos Ferreira; Larissa Gomes Marangne

# Áreas de atuação

- 1. Enfermagem
- 2. Ensino-Aprendizagem

### **Idiomas**

Inglês Compreende Razoavelmente , Fala Pouco , Escreve Pouco , Lê Bem

Espanhol Compreende Razoavelmente, Fala Pouco, Escreve Pouco, Lê Pouco

Francês Compreende Pouco , Fala Pouco , Escreve Pouco , Lê Pouco

Português Compreende Bem , Fala Bem , Escreve Bem , Lê Bem

# Producão

Produção técnica

### Processos ou técnicas

SANTOS, D. O.

Protocolos e procedimentos operacionais para o serviço de enfermagem da Clínica IMEG, 2021

Inovação

### **Projetos**

Projetos de pesquisa

2021 - Atual

Inquérito epidemiológico sobre as pessoas que possuem Mucopolissacaridose (MPS) em Minas Gerais

Descrição: O Laboratório de Investigação de Raros - LIRA é a linha de pesquisa utilizada neste trabalho Descrição: O Laboratório de Investigação de Raros - LIRA é a linha de pesquisa utilizada neste trabalho cujo objetivo geral é "Avaliar os aspectos sócio demográficos, clínicos e assistenciais das pessoas que possuem MPS no estado de Minas Gerais.". Essa avaliação, além da identificação e caracterização da pessoa ( e sua familia) com mucopolissacaridose, inclui a rede de cuidados existente, enfocando na relação entre a atenção primária e os centros de especialidades. Sítuação: Em andamento Natureza: Projetos de pesquisa Alunos envolvidos: Graduação (3); Especialização (1); Integrantes: Daniela de Oliveira Santos; Fernando Machado Vilhena Dias (Responsável); Daniela de Oliveira Santos; Helian Nunes de Oliveira; Paula Eduarda Alves dos Santos; Raquel Lemos Ferreira; Larissa Gomes Marangne

# **Eventos**

Eventos

### Participação em eventos

- 1. I Encontro Mineiro dos Responsáveis Técnicos das Unidades de Saúde, 2022. (Encontro)
- 2. Unique Avanços no cuidado de doenças raras, 2017. (Congresso)

24/08/2022 15:32 Currículo Lattes

# Totais de produção

# Produção técnica

Processos ou técnicas (instrumental)

Eventos

Participações em eventos (congresso)

1

Participações em eventos (encontro)

Página gerada pelo sistema Currículo Lattes em 24/08/2022 às 15:31:43.